【裁判字號】    97,訴,981
【裁判日期】    970325
【裁判案由】    清償借款
【裁判全文】
臺灣臺北地方法院民事判決               97年度訴字第981號
原        告  臺灣中小企業銀行股份有限公司
法定代理人    己○○
訴訟代理人    丙○○
              乙○○
被        告  利精工業股份有限公司
兼法定代理人  戊○○
被        告  丁○○
              甲○○
上列當事人間請求清償借款事件，本院於民國97年3 月18日言詞
辯論終結，判決如下：
    主  文
被告應連帶給付原告新臺幣壹佰玖拾肆萬貳仟伍佰捌拾伍元，及
自民國九十六年十二月十九日起至清償日止，按年息百分之七‧
二五計算之利息，暨自民國九十七年ㄧ月二十日起至清償日止，
逾期在六個月以內部分，按上開利率百分之十，逾期超過六個月
部分，按上開利率百分之二十計算之違約金。
訴訟費用新臺幣貳萬零佰零伍元由被告連帶負擔。
本判決於原告以新臺幣陸拾伍萬元供擔保後，得假執行。
    事實及理由
ㄧ、本件依兩造所訂授信約定第13條合意以本院為管轄第ㄧ審法
    院；被告利精工業股份有限公司（下稱利精公司）、戊○○
    、甲○○經合法通知均未於言詞辯論期日到場，核無民事訴
    訟法第386 條各款所列情形，爰依原告之聲請，由其ㄧ造辯
    論而為判決，合先敘明。
二、原告主張被告利精公司於民國96年10月18日邀同其餘被告為
    連帶保證人，與原告簽訂授信約定書，約定就被告利精公司
    對原告所負之票據、借款、墊款、保證等債務及其他債務，
    並包括利息、遲延利息、違約金、損害賠償或其他有關費用
    ，負連帶清償責任。嗣被告利精公司於同日向原告借款新臺
    幣（下同）200 萬元，約定借款期間自96年10月19日起至99
    年10月19日止，按月攤還本息，利息按原告基準利率加碼3.
    1%機動計算（現為7.25%）， 如逾期償還本息，即喪失期限
    利益，債務視為全部到期，應就借款總餘額，自應償付日起
    ，逾期在6 個月以內部分，按上開利率10% ，逾期超過6 個
    月部分，按上開利率20% 加付違約金。詎被告自96年12月19
    日起即未再清償，依約其債務視為全部到期，尚有如主文所
    示之本金、利息及違約金迄未清償，為此依消費借貸及連帶
    保證契約之法律關係提起本訴，聲明求為如主文所示之判決
    ，並願供擔保請准宣告假執行等情。
三、經查，原告主張上開事實，業據其提出與所述相符之授信約
    定書、借據、放款利率歷史資料表（基準利率）、電腦連線
    作業查詢單、公司登記資料查詢等影本為證，且為被告利精
    公司、戊○○、丁○○所不爭，被告甲○○經合法通知未到
    場爭執，亦未提出書狀答辯供本院斟酌，堪信原告主張之事
    實為真正。被告丁○○雖到庭陳稱希望原告准許分期攤還等
    語，惟未據原告同意，自難准許；又被告戊○○固具狀陳稱
    本件借款之事，伊係遭誘騙利用而善意受害等語，並請求延
    緩原告之訴及其假執行之聲請。惟其就如何遭誘騙利用，未
    詳為主張，且未舉證以實其說，自無可採，況受詐欺所為法
    律行為，雖得依民法第92條規定撤銷之，但於撤銷前，該法
    律行為亦非當然無效，是其上情所陳，尚難認得減免其所應
    負之債務，所請尚屬無據。
四、從而，原告提起本訴，求為如其聲明所示之判決，為有理由
    ，應予准許。原告陳明願供擔保以代釋明聲請宣告假執行，
    核無不合，爰酌訂相當擔保金額，准許宣告假執行。
五、依民事訴訟法第385 條第1 項前段、第85條第2 項、第390
    條第2 項，判決如主文。
六、本件訴訟費用為裁判費，金額確定為20,305元。
中    華    民    國    97    年    3     月    25    日
                  民事第三庭    法  官  黃明發
以上正本係照原本作成
如對本判決上訴，須於判決送達後20日內向本院提出上訴狀
中    華    民    國    97    年    3     月    25    日
                                書記官  陳怡如


司法院資訊處製作；財團法人民間司法改革基金會備份。
